臺灣高等法院臺南分院刑事判決　　　　 94年度上易字第292號
上　訴　人　台灣臺南地方法院檢察署檢察官
被　　　告　丙○○
　　　　　　乙○○
上列上訴人因被告竊盜等案件，不服臺灣台南地方法院九十三年
易字第一○○四號中華民國九十四年四月十三日第一審判決（起
訴案號：臺灣台南地方法院檢察署九十三年偵字第一○一○○號
、九十三年偵緝字第八八四號；併辦案號：九十四年偵字第二五
七二號），提起上訴，本院判決如下：
    主  文
上訴駁回。
    事  實
一、丙○○於民國（下同）八十五年間，因強盜案件，經法院判
    處有期徒刑八年十月確定，嗣於九十一年一月九日縮刑假釋
    出獄（按應至九十六年三月四日始執行完畢，不構成累犯）
    ；乙○○曾於八十六年間，因搶奪案件，經法院判處有期徒
    刑三年六月，於八十九年七月十日縮刑假釋出獄，於九十年
    十二月廿五日執行完畢。
二、併辦部分：
　　丙○○基於意圖為自己不法所有之概括犯意，先於九十二年
    八月十二日上午十時許，至台南縣永康市○○街三十五巷十
    五弄八之十五號四樓丁○○住處，持客觀上，足為凶器螺絲
    起子一支（未扣案），破壞門鎖後進入，竊取丁○○所有油
    畫四幅、油畫框一個、茶壺五只、幻燈機一部、魯特琴二把
    、假象牙筆盒及銀器各一組及項鍊、戒指、鑽戒等物，得手
    後，變賣花用殆盡。嗣經丁○○報警，經警於九十二年八月
    十二日，在上址住處書房書桌下及筆筒，採集指紋，檢出係
    丙○○所遺留下指紋，而查悉上情。
三、起訴部分：
　　丙○○又承前竊盜犯意，於九十三年一月廿八日晚上十時許
    ，至台南縣永康市○○街四四七巷六十八弄十三號戊○○、
    甲○○夫妻住處，以攀爬方式爬上該建物二樓客廳前陽台，
    再以石塊等物，將該住處二樓客廳窗戶玻璃擊碎，以此方式
    侵入戊○○、甲○○夫妻住宅後，於主臥房及一樓車庫翻箱
    倒櫃，竊取戊○○、甲○○所有行動電話一支（易利信、序
    號0000-00000000000）、鑽石戒指二只、黃金手鍊二條、金
    項鍊一條、白金項鍊五條、黃金戒指一只、戊○○所有身分
    證及華南商銀東台南分行提款卡一張（帳號000000000000）
    ，得手後，逃離現場，旋於同晚十時十三分許，丙○○即提
    上開竊得提款卡，至台南市○○路二三二號「東寧郵局」提
    款機，輸入密碼，以此不正方法，領取新台幣（下同）一萬
    一千元，得手後，花用殆盡。嗣經戊○○、甲○○報警處理
    ，經警於九十三年一月廿八日晚上十時十三分許，在戊○○
    上址住處客廳之玻璃上，採集指紋，檢出係丙○○所遺留指
    紋，而查悉上情。
四、乙○○明知丙○○係涉有竊盜罪之犯人，竟在丙○○要求下
    （丙○○恐其竊盜事跡敗露，遭警查緝，其假釋將遭撤銷）
    ，竟意圖為使丙○○隱避，而與丙○○於九十三年三月廿八
    日，共同至台南縣警察局永康分局製作筆錄，並向調查該案
    警員李湘俊佯稱，上開戊○○、甲○○家中竊盜案，係其乙○○所為，以頂替犯人丙○○。
五、案經被害人訴請台南縣警察局永康分局移送台灣台南地方法
    院檢察署檢察官偵查起訴及台灣台南地方法院檢察署檢察官
    自動檢舉起訴暨移送併辦。
    理  由
一、證據能力部分：
    按被告以外之人於審判外之陳述，除法律另有規定者外，固
    不得作為證據，然經當事人於審判程序同意作為證據，法院
    審酌該言詞陳述或書面陳述作成時之情況，認為適當者，亦
    得為證據，刑事訴訟法第一百五十九條之五第一項，定有明
    文。查本件被害人戊○○、甲○○、丁○○警訊供述，被告
    丙○○、乙○○二人於本院審理時，均同意作為證據（詳本
    院卷八七至八八頁），且上述被害人警訊供述，均係被害人
    遭竊後報警所製作，其作成筆錄時情況，並無不可信情形，
    本院認上述被害人警訊所供，應屬可信。是本件被害人戊○○、甲○○、丁○○於警訊所為供述，依上所述，自得作為
    證據，合先說明。
二、上揭事實，業據被告丙○○、乙○○，於原審及本院審理時
    ，均坦承不諱，核與被害人戊○○、甲○○、丁○○指訴遭
    竊情節相符，且有刑事警察局九十三年二月十一日刑紋字第
    0930030789號鑑驗書及丁○○家中採集指紋鑑驗書在卷可佐
    （詳永康分局一六三四號警卷廿二至廿三頁及永康分局○五
    五八號警卷七至九頁），並有提款機監視器翻拍照片、華南
    商銀東臺南分行存摺明細影本及現場蒐證照片在卷可佐（詳
    永康分局警卷十七至廿一頁）。被告丙○○、乙○○自白，
    核與事實相符。被告二人犯行，事證明確，均堪認定。
三、按刑法第三百二十一條條第一項第三款所稱攜帶兇器竊盜罪
    ，係以行為人攜帶兇器竊盜，為加重條件。所謂兇器，種類
    並無限制，凡客觀上足對人之生命、身體、安全構成威脅，
    具有危險性兇器均屬之，且祇須行竊時，攜帶此種具有危險
    性兇器為已足，並不以攜帶之初，有行兇意圖為必要（最高
    法院七十九年台上字第五二五三號判例參照）。
四、查被告丙○○所持以行竊被害人丁○○住處螺絲起子一支，
    係屬金屬材質，頭尖細長，客觀上足以對人之生命、身體、
    安全構成威脅，具有危險性，自屬兇器無疑。(一)核被告丙○○所為，係犯刑法第三百二十一條第一項第一、二、三款毀
    越安全設備，於夜間侵入住宅竊盜罪（侵入戊○○家）及攜
    帶凶器毀越門扇竊盜罪（侵入丁○○家）及刑法第三百三十
    九條之二第一項由自動提款設備取得他人之財物罪。(二)至被
    告乙○○所為，核係犯刑法第一百六十四條第二項頂替罪。
    又被告丙○○先後二次加重竊盜犯行，時間緊接，所犯係基
    本構成要件相同罪名，顯係基於概括犯意反覆為之，為連續
    犯，應依刑法第五十六條規定，論以毀越安全設備，於夜間
    侵入住宅竊盜罪，並加重其刑。又被告丙○○所犯毀越安全
    設備於夜間侵入住宅竊盜罪及由自動提款設備取得他人財物
    罪間，有方法結果牽連關係，為牽連犯，應依刑法第五十五
    條規定，從一重以毀越安全設備於夜間侵入住宅竊盜罪處斷
    。另被告丙○○移送併辦部分（即竊取被害人丁○○部分）
    ，雖未經起訴，然該部分與起訴部分，有連續犯裁判上一罪
    關係，為起訴效力所及，本院自應併予審理。又被告乙○○
    於八十六年間，曾因搶奪案，經法院判處有期徒刑三年六月
    ，於八十九年七月十日縮刑假釋出獄，並於九十年十二月廿
    五日假釋期滿執行完畢，有台灣高等法院被告全國前案紀錄
    表在卷可按，於五年內，被告乙○○再犯本件有期徒刑以上
    之罪，為累犯，應依刑法第四十七條規定，加重其刑。
五、原判決以被告二人罪證明確，因予適用刑法第五十六條、第
    三百二十一條第一項第一、二、三款、第三百三十九條之二
    第一項、第一百六十四條第二項、第五十五條、第四十七條
    ，罰金罰鍰提高標準條例第一條前段規定，併審酌被告丙○○犯罪動機、目的、手段，尚未賠償被害人損失，被告林明
  　枝對司法偵查結果，造成資源浪費，然被告二人犯後坦承不
    諱，態度良好等一切情狀，對被告丙○○量處有期徒刑一年
    ，另對被告乙○○量處有期徒刑七月，以資懲儆。併敘明被
    告丙○○行竊所用螺絲起子一支，並未扣案，且為免將來執
    行困難，不另為沒收諭知。
六、本院經核，原判決認事用法，均無違誤，量刑亦稱妥適。檢
    察官上訴意旨，循被害人丁○○請求，以被害人被竊物品，
    尚未追回，亦未經被告賠償損失，則原判決量處被告二人徒
    刑，顯屬過輕，且被告對被害人畫作流向如何，復未交待，
    而指摘原判決不當云云。經查，本件原判決已審酌被告，迄
    今尚未賠償被害人損失，而量處被告丙○○有期徒刑一年，
    本院認原判決，就被告丙○○部分所量處刑度，符合罪刑相
    當原則；至被告乙○○所為，係頂替被告丙○○犯罪，並未
    參與丙○○竊盜行為，則被害人損失，自應由被告丙○○獨
    自負責賠償，與被告乙○○無涉，自難以被告丙○○，尚未
    賠償被害人，即認被告乙○○量刑過輕。而關於被害人畫作
    流向，經本院於審理時，向被告丙○○追問結果，被告丙○○供稱，被害人畫作已於不詳處所丟棄等語（詳本院卷八六
    頁）。本件被害人畫作，雖無法自被告丙○○供述查出流向
    ，然原判決對被告丙○○量刑，既已審酌其尚未賠償被害人
    損失，則本院認原判決對被告丙○○所為量刑，自難指為過
    輕。是檢察官上訴意旨指，被告二人量刑過輕，依上所述，
    為無理由，應俱予駁回。
據上論斷，應依刑事訴訟法第三百六十八條，判決如主文。
本案經檢察官楊治宇到庭執行職務。
中　　華　　民　　國　　94　　年　　7 　　月　　28　　日
                  刑事第六庭    審判長法　官  蔡崇義
                                      法　官  吳永宋
                                      法　官  董武全
以上正本證明與原本無異。
不得上訴。
　　　　　　　　　　　　　　　　　　　書記官  許美惠
中　　華　　民　　國　　94　　年　　7 　　月　　28　　日
附錄法條：
刑法第三百二十一條：
犯竊盜罪而有左列情形之一者，處六月以上五年以下有期徒刑：
一　於夜間侵入住宅或有人居住之建築物、船艦或隱匿其內而犯
    之者。
二　毀越門扇、牆垣或其他安全設備而犯之者。
三　攜帶兇器而犯之者。
四　結夥三人以上而犯之者。
五　乘火災、水災或其他災害之際而犯之者。
六　在車站或埠頭而犯之者。
前項之未遂犯罰之。
刑法第三百三十九條之二第一項：
意圖為自己或第三人不法之所有，以不正方法由自動付款設備取
得他人之物者，處三年以下有期徒刑、拘役或一萬元以下罰金。
刑法第一百六十四條：
藏匿犯人或依法逮捕拘禁之脫逃人或使之隱避者，處二年以下有
期徒刑、拘役或五百元以下罰金。
意圖犯前項之罪而頂替者，亦同
